【裁判字號】    98,交聲,2752
【裁判日期】    981119
【裁判案由】    聲明異議
【裁判全文】
臺灣高雄地方法院交通事件裁定        98年度交聲字第2752號
原處分機關  高雄市政府交通局
聲明異議人
即受處分人  甲○○
上列受處分人因違反道路交通管理處罰條例案件，對於高雄市政
府交通局於民國98年9 月3 日所為之處分（原處分案號：高市交
裁字第32-NJ0000000號），聲明異議，本院裁定如下：
    主  文
異議駁回。
    理  由
一、原處分意旨略以：異議人所有之車號130-CTS 號重型機車，
    於民國98年2 月10日11時29分許，行經高雄縣鳳山市○○○
    路與光遠路交岔路口時，經警逕行舉發「駕車行經有燈光號
    誌管制之交岔路口闖紅燈」之違規，爰依道路交通管理處罰
    條例第53條第1 項處罰鍰新台幣（下同）4 千5 百元。
二、異議意旨略以：異議人因車號130-CTS 號重型機車違規闖紅
    燈經高雄縣交通隊舉證處罰，惟伊已持單於期限內前往超商
    繳款，只是收據現已遺失，為此提出聲明異議云云。
三、按汽車駕駛人，行經有燈光號誌管制之交岔路口闖紅燈者，
    處1,800 元以上5,400 元以下罰鍰，道路交通管理處罰條例
    第53條第1 項定有明文。查異議人所有之車號130-CTS 號重
    型機車，於前揭時、地，因行經有燈光號誌管制之交岔路口
    闖紅燈之違規，經警以固定式之科學儀器拍照取得證據，並
    以異議人即機車所有人為被通知人製單逕行舉發等事實，為
    異議人所不爭執，且有採證照片2 張附卷可稽，堪信屬實。
    異議人雖辯稱於收受上開違規通知單後，已持上開違規通知
    單至超商繳納罰鍰結案云云。惟查，異議人本件違規案件，
    經原處分機關查無繳費記錄，業據原處分機關於本案移送書
    意見書陳述明確，且經本院依異議人所提供之2 址超商地點
    ，分別向萊爾富國際股份有限公司及統一超商股份有限公司
    函查結果，該2 公司均表示查無異議人該張違規案件繳款紀
    錄，有各該公司函文存卷可考，復以異議人未能提出任何足
    以證明其已繳納罰鍰結案之具體事證供本院審酌，其空言辯
    稱於收到上開舉發通知後即持該違規通知單繳納罰鍰結案云
    云，自無足採。
四、綜上所述，本件異議人所有車輛之違規事證明確，原處分機
    關依據舉發機關之逕行舉發，予以裁罰，核無違誤，異議人
    猶執前詞，聲明異議，為無理由，應予駁回。
據上論斷，應依道路交通案件處理辦法第19條，裁定如主文。
中    華    民    國    98    年    11    月    19    日
                  交通法庭    法  官  蔣志宗
以上正本證明與原本無異。
如不服本裁定，應於收受送達後5 日內向本院提出抗告狀。
中    華    民    國    98    年    11    月    19    日
                              書記官  李崑良


司法院資訊處製作；財團法人民間司法改革基金會備份。
